【裁判字號】    88,訴,1293
【裁判日期】    890103
【裁判案由】    偽造文書
【裁判全文】
臺灣桃園地方法院刑事判決                        八十八年度訴字第一二九三號
    公  訴  人  臺灣桃園地方法院檢察署檢察官
    被      告  甲○○ DI.
右列被告因偽造文書案件，經檢察官提起公訴（八十八年度偵字第一四八三九號），
本院判決如左‥
    主  文
甲○○連續行使偽造私文書，足以生損害於公眾及他人，處有期徒刑伍月，緩刑參年
。署名為WONG RENATO P名義之戶照申請書、另扣案之署名為WONG RENATO P名義之偽
造我國護照乙本，及在中華民國旅客入、出登紀表上之「WONG RENATO P」名義之署
押計八枚（每紙各二枚），均沒收。
    事  實
一、甲○○（DIONISIO P.WONG JR）係華裔菲律人，於民國八十四年二月十七日曾因
    逾期居留而遭遣送出境，因遭管制無法再以原身分申請來台，亦明知未經我國內
    政部警政署入出境管理局許可，不得入出境臺灣地區，詎仍為求順利來臺工作，
    竟基於行使偽造護照、偽造私文書、行使偽造私文書、使公務員登載不實及違反
    入出境限制之概括犯意，在菲律賓國以其胞兄WONG RENATO P之年籍資料向我國
    外交部駐菲辦事處申請護照，並填寫屬私文書性質之護照申請書持向外交部駐菲
    辦事處行使申請護照，使不知情之承辦公務人員登載予職務上所掌之文書，並據
    以核發護照，旋甲○○再基於概括犯意，連續於八十六年六月十九日、同年十二
    月十八日、八十七年三月十一日、同年四月二十五日、七月二十二日、八月十三
    日、八十八年二月十三日及同年三月十四日，多次持前開偽造護照辦理入境手續
    ，使不知情之內政部警政署入出境管理局承辦公務員，再將此不實內容登載予入
    出境資料上及製作海外返國華僑再出境證，使甲○○得以矇混入、出境，均足生
    損害其胞兄WONG RENATO P及入出境管理局對入出境管理之正確性。嗣於八十八
    年九月十一日八時二十分許，甲○○復以前開方式自桃園縣中正機場出境時，為
    警查獲。
二、案經內政部警政署航空警察局移請台灣桃園地方法院檢察署檢察官偵查起訴。
    理  由
一、右揭事實，業據被告甲○○於警訊、偵查及本院審理中坦承不諱，復有中華民國
    護照、台灣地區出境證、本國出境登記表一張、入出境管理局函及旅客入出境紀
    錄查詢表、入出境申請書、自白書、登機證、海外返國華僑再出境證及DIONISIO
    P.WONG JR旅客入出境紀錄查詢表一張等物在卷足稽，足認被告自白確與事實相
    符。本件事證明確，被告犯行堪以認定。
二、按人民入出境，應向內政部警政署入出境管理局申請許可，未經許可者，不得入
    境，國家安全法第三條第一項定有明文；又被告係以不實之年籍資料入、出我國
    國境，並使我國公務員將此不實之年籍資料，登載於於職務上所掌管之公文書上
    ，以核發我國護照、海外返國華僑再出境證等證件，被告並行使該證件入、出境
    ，核被告所為係犯國家安全法第三條第一項之規定，應依同法第六條第一項之規
    定論處，及另犯刑法第二百十六條、第二百十二條之行使偽造護照罪，同法第二
    百十六條、第二百十條之行使偽造私文書罪、第二百十四條之使公務員登載不實
    罪，再被告偽造其胞兄WONG RENATO P名義之署押行為，乃組成其偽造私文書行
    為之一部分，為偽造私文書之階段、部分行為，不另論罪，又被告偽造私文書後
    ，復提出行使之，偽造之低度行行應為行使之高度行為所吸收，亦不另論罪；其
次被告先後多次違反入出境限制之規定，多次行使偽造護照、多次使公務員登載
    不實及多次行使偽造私文書之犯行，均時間緊接，方法相同，觸犯犯罪構成要件
    相同之罪名，顯係基於概括犯意為之，為連續犯，均應依刑法第五十六條之規定
    ，以一罪論，並依法加重其刑；再被告以一行為同時行使偽造護照及行使偽造私
    文書（即中華民國旅客入出境登記表），為想像競合犯，應依刑法第五十五條之
    規定，從一重之刑法第二百十六條、第二百十條之行使偽造私文書罪處斷，又被
    告所犯上開行使偽造私文書、使公務員登載不實及違反國家安全法入出境限制等
    三罪間，有方法結果之牽連關係，應依刑法第五十五條牽連犯之規定，從一重之
    刑法第二百十六條、第二百十條之行使偽造私文書罪處斷，公訴人雖漏未就被告
    行使偽造護照、先後多次之使公務員登載不實及前後多次之違反國家安全法入出
    境限制等犯行，據以起訴，惟因此部分，與公訴人起訴並經本院判決有罪部分，
    有連續犯（行使偽造護照部分），及牽連犯（使公務員登載不實及違反國家安全
    法入出境限制部分）之裁判上一罪之關係，本院自得併予審理，在此敘明。爰審
    酌被告之犯罪動機、目的、手段，其品性、生活狀況、智識程度、犯罪所生危害
    ，行使偽造護照、私文書之次數、未經許可入、出我國國境之次數，及犯罪後態
    度已坦承犯行，深具悔意等一切情狀，量處如主文所示之刑，以資懲戒。又被告
    前未曾受有期徒刑以上刑之宣告，有本院被告全國前案紀錄表在卷可稽，其因為
    來台工作，致罹刑典，並未於我國內另犯他罪，且事後已坦承犯行，深具悔意，
    經此刑之宣告後，應知警惕而無再犯之虞，本院因認暫不執行其刑為當，予以宣
    告緩刑三年，用啟自新。另扣案之署名為WONG RENATO P名義之偽造我國護照乙
    本，為被告所有，供犯罪所用之物，業據被告於偵、審中供明在卷，應依刑法第
    三十八條第一項第二款之規定宣告沒收之，被告於八十六年六月十九日、同年十
    二月十八日、八十七年三月十一日、同年四月二十五日、七月二十二日、八月十
    三日、八十八年二月十三日及同年三月十四日入、出境時，在中華民國旅客入、
    出登紀表上之「WONG RENATO P」名義之署押計八枚（每紙各二枚），均應依刑
    法第二百十九條之規定宣告沒收之。
據上論斷，應依刑事訴訟法第二百九十九條第一項前段，國家安全法第六條第一項、
第三條第一項，刑法第五十六條、第二百十六條、第二百十條、第二百十二條、第二
百十四條、第五十五條、第二百十九條、第三十八條第一項第二款，罰金罰鍰提高標
準條例第一條前段，判決如主文。
本案經檢察官周懷廉到庭執行職務。
中      華      民      國      八十八      年    一     月     三     日
                                臺灣桃園地方法院刑事第四庭
                                  審判長  法  官
                                          法  官
                                          法  官
右正本證明與原本無異。
如不服本判決，應於送達後十日內，向本院提出上訴狀。
                                    書記官    □  □  □
中      華      民      國      八十□      年    □□    月    □□    日


司法院資訊處製作；財團法人民間司法改革基金會備份。
